【裁判字號】    95,訴,154
【裁判日期】    950622
【裁判案由】    營業稅
【裁判全文】
高雄高等行政法院裁定
                                九十五年度訴字第一五四號
原      告  甲○○○○○○○○.
訴訟代理人  丁○○
被      告  財政部臺灣省南區國稅局
代  表  人  乙○○局長
訴訟代理人  丙○○
上列當事人間因營業稅事件，原告不服財政部中華民國九十四年
十二月二十一日台財訴字第０九四００五七００七０號訴願決定
，提起行政訴訟。本院裁定如下：
    主  文
原告之訴駁回。
訴訟費用由原告負擔。
    理  由
一、按原告起訴不備其他要件者，行政法院應以裁定駁回之，行
    政訴訟法第一百零七條第一項第十款定有明文。又「納稅義
    務人對於核定稅捐之處分如有不服，應依規定格式，敘明理
    由，連同證明文件，依左列規定，申請復查：一、依核定稅
    額通知書所載有應納稅額或應補稅額者，應於繳款書送達後
    ，於繳納期間屆滿翌日起算三十日內，申請復查。」、「滯
    納金、利息、滯報金、怠報金、短估金及罰鍰等，除本法另
    有規定外，準用本法有關稅捐之規定。」分別為稅捐稽徵法
    第三十五條第一項第一款及第四十九條前段所明定。
二、本件被告以原告於民國（下同）九十二年五月至九月間銷售
    酒類，銷售額合計新台幣（下同）九、五五０、０六０元（
    內含菸酒稅額八、四０七、五八四元），短漏開統一發票並
    漏報銷售額，逃漏營業稅四七七、五０三元；又於九十二年
    十二月三十日購買零組件組裝蒸餾器設備一台，進貨金額九
    五、二三八元，未依規定取得進項憑證，違反加值型及非加
    值型營業稅法（下稱營業稅法）第三十二條第一項、第三十
    四條、第三十五條第一項及稅捐稽徵機關管理營業事業會計
    帳簿憑證辦法第二十一條等規定，案經審理違章成立，乃就
    短漏報銷售額部分，除追繳稅款四七七、五０三元（分別以
    四五七、四八五元及二０、０一八元等二筆稅款開徵），並
    按所漏稅額處三倍罰鍰計一、四三二、五００元（計至百元
    止），另就未依法取得進項憑證，按經查明認定之進貨總額
    九五、二三八元處百分之五之罰鍰計四、七六一元，合計處
    罰鍰一、四三七、二六一元。而其中核定補徵營業稅四五七
    、四八五元部分，原繳納期間自九十四年三月十一日起至九
    十四年三月二十日止，嗣改訂繳納期間自九十四年六月十一
    日起至九十四年六月二十日止，繳款書已於九十四年五月三
    十日送達；另處罰鍰一、四三七、二六一元部分，繳納期間
    自九十四年三月十一日起至九十四年三月二十日止，繳款書
    於九十四年三月三日送達，此有原告欠稅明細資料查詢表及
    被告九十四年二月四日九十四年度財營業字第六八０九三一
    ００三八三號處分書、送達回證等分別附於原處分卷及本院
    卷可稽。則依首揭規定，本件補徵營業稅四五七、四八五元
    部分，原告申請復查之期間應至九十四年七月二十一日屆滿
    ；另處罰鍰一、四三七、二六一元部分，原告申請復查之期
    間應至九十四年四月二十日屆滿。惟原告遲至九十四年八月
    十五日始向被告申請復查，已逾申請復查之三十日法定不變
    期間，復查決定以原告申請復查業已逾期為由，駁回原告復
    查之申請，洵屬有據，訴願決定予以維持，亦無不合。原告
    復提起本件行政訴訟，顯非合法，應予駁回。
三、又本件應補徵之營業稅為四七七、五０三元，被告原僅開徵
    四五七、四八五元，嗣於九十四年八月已另行補徵差額部分
    二０、０一八元，惟原告就此部分收受送達後，並未申請復
    查，為原告所是認，尚非本件審理之範圍，併予陳明。又依
    程序不合，實體不究之原則，本件原告之訴，既因程序上不
    合法而遭駁回，是原告有關實體上之爭執，本院即無再予論
    述之必要。另原告因限制出境事件，不服財政部九十四年八
    月一日台財稅字第０九四００八七五八二號函及行政院九十
    四年十二月二十日院台訴字第０九四００九四二一三號訴願
    決定，提起行政訴訟部分，業由本院另分九十五年度訴字第
    二三五號裁定移送台北高等行政法院審理，併予敘明。
四、依行政訴訟法第一百零七條第一項第十款、第一百零四條、
    民事訴訟法第九十五條、第七十八條，裁定如主文。
中    華    民    國    九十五  年  六  月  二十二    日
                  第一庭審判長法  官  呂  佳  徵
                              法  官  蘇  秋  津
                              法  官  林  勇  奮
以上正本係照原本作成。
如不服本裁定，應於裁定送達後十日內以書狀敘明理由，經本院
向最高行政法院提出抗告（須按對造人數附具繕本）；並應預繳
送達用掛號郵票六份（每份三十四元）。
中    華    民    國    九十五  年  六  月  二十二    日
                              書記官  黃玉幸


司法院資訊處製作；財團法人民間司法改革基金會備份。
